臺灣高等法院刑事裁定
110年度毒抗字第1574號
抗  告  人
即  被  告  李致慶






上列抗告人因違反毒品危害防制條例案件，不服臺灣桃園地方法
院中華民國110年10月14日裁定（110年度毒聲字第1433號），提
起抗告，本院裁定如下：
    主  文
抗告駁回。                                              
    理  由
一、原裁定意旨略以：抗告人即被告李致慶因施用毒品案件，經
    原審法院於民國110年8月24日以110年度毒聲字第1433號裁
    定應送勒戒處所觀察、勒戒，該裁定正本於110年9月10日送
    達法務部○○○○○○○○○○○並由抗告人本人收受，其抗告期間自
    裁定送達之翌日即110 9月11日起算至同年月15日屆滿。惟
    抗告人遲至110年10月5日始具狀提起抗告，其抗告已逾期，
    且無可補正，應予駁回。
二、抗告意旨略以：抗告人除本案外，前曾經檢察官聲請送觀察
    勒戒，且抗告人於裁定前已於衛生福利部桃園療養院戒癮治
    療，本案一罪二罰，顯有失當之處云云。　　　
三、按當事人對於法院之裁定有不服者，除有特別規定外，得抗
    告於直接上級法院；抗告期間，除有特別規定外，為5日，
    自送達裁定後起算；原審法院認為抗告不合法律上之程式或
    法律上不應准許，或其抗告權已經喪失者，應以裁定駁回之
    ，刑事訴訟法第403條第1項、第406條前段、第408條第1項
    前段分別定有明文。次按在監獄或看守所之被告，於上訴期
    間內向該管長官提出上訴書狀者，視為上訴期間內之上訴，
    且為抗告程序所準用，刑事訴訟法第351條第1項、第419條
    亦有明文規定。是收容於監所等矯正機構之被告提起抗告者
    ，不論係向監所長官提出抗告書狀，抑或逕向原審法院提出
    抗告書狀，均無不可；其向監所長官提出抗告書狀，準用刑
    事訴訟法第351條第1項規定，必在抗告期間內提出者，始視
    為抗告期間內之抗告，且該監所雖不在法院所在地，亦無庸
    扣除其在途期間。如逾期始向該監所長官提出抗告書狀，即
    不得視為抗告期間內之抗告，因無扣除在途期間之可言，其
    抗告仍屬逾期。
四、經查，抗告人因違反毒品危害防制條例案件，經原審法院於
    110年8 月24日以110年度毒聲字第1433號裁定應送勒戒處所
    觀察、勒戒，期間不得逾2月，該裁定正本已於110年9月10
    日送達法務部○○○○○○○○○○○，並於同日由抗告人親自簽名按
    捺指印收受，有送達證書在卷可稽（見毒聲卷第21頁）。因
    抗告人係另案在監所執行之受刑人，本件係向監所長官提出
    抗告狀，依前揭說明，不生扣除在途期間之問題，其抗告期
    間既無特別規定，應為5日，並自送達裁定之翌日即110年9
    月11日起算，計至同年月15日屆滿（該日非星期日、紀念日
    或其他休息日）。惟抗告人遲至110年10月5日始具狀提起抗
    告，有抗告人所提抗告狀上之法務部○○○○○○○○○○○收受收容
    人訴狀章戳記載收狀日期可憑（見毒聲卷第40頁），是抗告
    人前提起之抗告已逾法定抗告期間，無可補正，應予駁回。
    原裁定因而以其抗告逾期，屬違背法律上之程式，且無從補
    正為由，駁回其抗告，經核並無不合。抗告意旨以前揭抗告
    理由主張其已無繼續施用毒品傾向云云，惟原抗告既不合法
    ，則原審前於110年8月24日所為令入勒戒處所施以觀察、勒
    戒之原裁定適當與否，即非本件抗告程序所得審究。綜上，
    原法院依刑事訴訟法第408條第1項前段規定，以抗告人所提
    抗告已逾法定抗告期間，違反法律上之程式，且無從補正，
    裁定駁回抗告人之抗告，經核並無違誤或不當。抗告人仍執
    前詞提起抗告，指摘原裁定不當，為無理由，應予駁回。
據上論斷，應依刑事訴訟法第412條，裁定如主文。
中　　華　　民　　國　　110 　年　　11　　月　　18　　日
     　　　　　　 刑事第十六庭  審判長法　官  葉騰瑞
                                      法　官  古瑞君
                                      法　官  廖紋妤
以上正本證明與原本無異。
不得再抗告。
                                      書記官  江珮菱
中　　華　　民　　國　　110 　年　　11　　月　　19　　日